臺灣基隆地方法院民事判決  
109年度訴字第371號
原      告  台北富邦商業銀行股份有限公司

法定代理人  程耀輝  
訴訟代理人  盧松永  
            李聖義  
被      告  周浩宇即建達企業社


            黃博彥  


            陳佳絹  

上列當事人間請求給付借款事件，本院於民國109年10月13日言
詞辯論終結，判決如下：
    主  文
被告黃博彥、陳佳絹於新臺幣（下同）576萬元範圍內與被告周
浩宇即建達企業社應連帶給付原告192萬3,748元，及自109年2月
27日起至清償日止，按年息11.365％計算之利息，暨自109年3月2
8日起至109年9月27日止，按上開利率10％，自109年9月28日起至
清償日止，按上開利率20％計算之違約金。
原告其餘之訴駁回。
訴訟費用2萬0,107元由被告連帶負擔。
本判決第一項於原告以64萬2,000元或同面額之中央政府建設公
債105年度甲類第11期債票為被告供擔保後，得假執行。但被告
如以192萬3,748元為原告預供擔保，得免為假執行。
原告其餘假執行之聲請駁回。 
    事實及理由
一、被告經合法通知，都沒有在言詞辯論期日出庭，而他們都沒
    有民事訴訟法第386條各款（見附錄1）所規定的情形，所以
    本院依原告聲請，在只有原告一方到場辯論之情形下作成判
    決。
二、原告起訴主張：被告周浩宇即建達企業社於107年3月23日與
    原告簽訂授信總約定書、授信核定通知書、動用申請書，向
    原告借款480萬元，約定借款期間自107年3月27日起至110年
    3月27日止，利息按原告指數型房貸牌告基準利率加碼年利
    率10.305%計算，並自借款日起，以1個月為1期，依年金法
    按期償付本息，如任一筆債務未依約支付，即喪失期限利益
    ，全部債務視為到期，且逾期在6個月以內者，按上開利率1
    0%，逾期超過6個月者，按上開利率20%計付違約金；並由被
    告黃博彥、陳佳絹於107年3月23日與原告簽訂保證書，保證
    就被告周浩宇即建達企業社對原告到期（包括加速到期或其
    他事由）應付而尚未清償之現在及將來發生之債務與被告周
    浩宇即建達企業社負連帶清償之責，並以576萬元為最高保
    證額度。未料被告周浩宇即建達企業社僅償付本息至109年2
    月26日止，嗣後即未依約繳款，尚積欠本金192萬3,748元及
    約定之利息、違約金未清償。被告黃博彥、陳佳絹既為被告
    周浩宇即建達企業社之連帶保證人，自應負連帶清償責任。
    故依消費借貸及連帶保證之法律關係起訴，請求法院判決：
    ㈠被告周浩宇即建達企業社、黃博彥、陳佳絹應連帶給付原
    告192萬3,748元，及自109年2月27日起至清償日止，按年息
    11.365％計算之利息，暨自109年3月28日起至清償日止，逾
    期在6個月以內者，按上開利率10％，逾期超過6個月者，按
    上開利率20％計算之違約金。㈡原告願提供中央政府建設公債
    105年度甲類第11期債票為擔保，請准宣告假執行。
三、被告均經合法通知，都沒有在言詞辯論期日到庭，也沒有提
    出任何書狀陳述意見。
四、法院的判斷：
　㈠原告主張的上開事實，已提出台北富邦銀行授信總約定書、
    授信核定通知書、動用申請書（融資類）、保證書、放款賬
    卡（年金戶本息）影本為證，查與其所述相符；被告均經合
    法通知(其中被告周浩宇即建達企業社由本人親自收受、被
    告陳佳絹經補充送達起訴狀繕本及言詞辯論通知書，均有送
    達證書在卷可查），於言詞辯論期日均不到場，亦未提出書
    狀表明證據或有利於己之答辯，本院綜合上開證據調查結果
    ，自堪信原告之主張為真實。
　㈡依民法第478條前段規定，借用人應於約定期限內，返還與借
    用物種類、品質、數量相同之物。又遲延之債務，以支付金
    錢為標的者，債權人得請求依法定利率計算之遲延利息，但
    約定利率較高者，仍從其約定利率；當事人得約定債務人於
    債務不履行時，應支付違約金，民法第233條第1項、第250
    條第1項亦分別定有明文。而保證債務之所謂連帶，係指保
    證人與主債務人負同一債務，對於債權人各負全部給付之責
    任者而言，此就民法第272條第1項（見附錄3）規定連帶債
    務之文義參照觀之甚明（最高法院45年台上字第1426號判決
    要旨可以參考）。又最高限額保證，係保證人與債權人約定
    就債權人與主債務人間所生一定債之關係範圍內之不特定債
    務，預定最高限額，由保證人保證之契約，於保證有效期間
    內所發生之主債務，於不逾最高限額者，債權人均得請求保
    證人履行保證責任（最高法院97年度台上字第1032號判決要
    旨可以參照）。
　㈢本件被告周浩宇即建達企業社向原告借款未依約清償，而被
    告黃博彥、陳佳絹為該債務之連帶保證人，並與原告約定「
    依本保證書提供之保證金額不得超過新臺幣伍佰柒拾陸萬元
    整」（詳本院卷第15頁），則依上開說明，即應於576萬元
    保證額度內與被告周浩宇即建達企業社負連帶清償責任，超
    過此範圍即不負連帶保證責任。從而，原告依消費借貸及連
    帶保證之法律關係，請求被告周浩宇即建達企業社應給付本
    金192萬3,748元及如主文第1項所示之利息、違約金；被告
    黃博彥、陳佳絹應於576萬元限額內，與被告周浩宇即建達
    企業社就前開債務負連帶給付責任，均有理由，應予准許，
    原告就被告黃博彥、陳佳絹超過保證額度部分之請求，就沒
    有理由，應予駁回。
五、本件訴訟費用即第一審裁判費為2萬0,107元，此外並無其他
    費用之支出，而本件原告敗訴部分僅為本金暨陸續發生之利
    息及違約金總額超過保證額度之部分，依民事訴訟法第77條
    之2第2項（見附錄4）規定不併算價額，該部分未徵收裁判
    費，故依同法第79條、第85條第2項（見附錄5、6）規定，
    訴訟費用仍應由被告3人連帶負擔。
六、原告陳明願供擔保請准宣告假執行，關於原告勝訴部分，並
    無不合，惟本於衡平之原則，併依民事訴訟法第392條第2項
    之規定，各酌定如主文所示之擔保金。至原告敗訴部分，其
    假執行之聲請，因訴之駁回而失所依附，應併予駁回。
七、結論：原告之訴為一部有理由，一部無理由，因此判決如主
    文。
中　　華　　民　　國　　109 　年　　10　　月　　20　　日
　　              民事庭法  官  林淑鳳
以上正本係照原本作成。
如對本判決上訴，須於判決送達後20日內向本院提出上訴狀。如
委任律師提起上訴者，應一併繳納上訴審裁判費。
中　　華　　民　　國　　109 　年　　10　　月　　20　　日
                        書記官  陳櫻姿 
附錄：
1.民事訴訟法第386條
  有下列各款情形之一者，法院應以裁定駁回前條聲請，並延展
  辯論期日：
  不到場之當事人未於相當時期受合法之通知者。
  當事人之不到場，可認為係因天災或其他正當理由者。
　到場之當事人於法院應依職權調查之事項，不能為必要之證
　  明者。
  到場之當事人所提出之聲明、事實或證據，未於相當時期通
　  知他造者。
2.民事訴訟法第280條第1項、第3項
　當事人對於他造主張之事實，於言詞辯論時不爭執者，視同自
  認。但因他項陳述可認為爭執者，不在此限。
  當事人對於他造主張之事實，已於相當時期受合法之通知，而
  於言詞辯論期日不到場，亦未提出準備書狀爭執者，準用第1
  項之規定。但不到場之當事人係依公示送達通知者，不在此限
  。
3.民法第272條第1項
　數人負同一債務，明示對於債權人各負全部給付之責任者，為
  連帶債務。
4.民事訴訟法第77條之2第2項
　以一訴附帶請求其孳息、損害賠償、違約金或費用者，不併算
  其價額。
5.民事訴訟法第79條
　各當事人一部勝訴、一部敗訴者，其訴訟費用，由法院酌量情
  形，命兩造以比例分擔或命一造負擔，或命兩造各自負擔其支
  出之訴訟費用。
6.民事訴訟法第85條第2項
　共同訴訟人因連帶或不可分之債敗訴者，應連帶負擔訴訟費用
  。